pt-BR: Processamento, estado: Desodorizado; Esterilizado/higienizado; Não lavado/cru; Lavado/limpo; Outro
es: Estado de procesamiento: Desodorizado; Esterilizado/desinfectado; Sin lavar/crudo; Lavado/limpio; Otro
ko: 가공 상태: 탈취 처리; 살균/소독 처리; 세척하지 않음/가공하지 않음; 세척/청소 완료; 기타
cs: Stav zpracování: Deodorizováno; Sterilizováno/dezinfikováno; Neomyté/syrové; Omyté/vyčištěné; Ostatní
da: Forarbejdningstilstand: Deodoriseret; Steriliseret/desinficeret; Uvasket/rå; Vasket/renset; Anden
ru: Состояние обработки: Дезодорированный; Стерилизованный / продезинфицированный; Немытый / сырой; Мытый / очищенный; Другое
ro-RO: Stadiu de procesare: Dezodorizat; Sterilizat/igienizat; Nespălat/crud; Spălat/curățat; Altele
vi: Trạng thái xử lý: Khử mùi; Tiệt trùng/vệ sinh; Chưa rửa/thô; Đã rửa/làm sạch; Khác
hr-HR: Faza obrade: Dezodorirano; Sterilizirano/dezinficirano; Neoprano/sirovo; Oprano/očišćeno; Ostalo
sv: Bearbetningsgrad: Deodoriserad; Steriliserad/sanerad; Otvättad/rå; Tvättad/rengjord; Övrigt
it: Stato di elaborazione: Deodorizzato; Sterilizzato/igienizzato; Non lavato/crudo; Lavato/pulito; Altro
tr: İşlenme durumu: Kokusuzlaştırılmış; Sterilize edilmiş/dezenfekte edilmiş; Yıkanmamış/çiğ; Yıkanmış/temizlenmiş; Diğer
sl-SI: Stanje predelave: Dezodorirano; Sterilizirano/sanitizirano; Neoprano/surovo; Oprano/očiščeno; Drugo
hu: Feldolgozás állapota: Szagtalanított; Sterilizált / fertőtlenített; Mosatlan / nyers; Mosott / tisztított; Egyéb
zh-CN: 加工状态: 脱臭; 杀菌/消毒; 未清洗/生; 已清洗/已清洁; 其他
bg-BG: Състояние на обработка: Дезодориран; Стерилизиран/дезинфекциран; Неизмит/суров; Измит/почистен; Друго
th: สถานะการประมวลผล: ดับกลิ่น; ฆ่าเชื้อ/ทำความสะอาด; ไม่ผ่านการล้าง/ดิบ; ผ่านการล้าง/ทำความสะอาด; อื่นๆ
lt-LT: Apdorojimo būsena: Dezodoruota; Sterilizuota / dezinfekuota; Neplauta / žalia; Plauta / valyta; Kita
nl: Verwerkingsstaat: Ontgeurd; Gesteriliseerd/gedesinfecteerd; Ongewassen/rauw; Gewassen/gereinigd; Anders
pl: Stan przetworzenia: Dezodoryzowane; Sterylizowane/odkażane; Niemyte/surowe; Myte/czyszczone; Inny
sk-SK: Stav spracovania: Deodorizované (zbavené pachu); Sterilizované/sanitizované; Neumyté/surové; Umyté/očistené; Iné
nb: Behandlingstilstand: Deodorisert; Sterilisert/desinfisert; Uvasket/rå; Vasket/renset; Annet
en: Processing state: Deodorized; Sterilized/sanitized; Unwashed/raw; Washed/cleaned; Other
de: Verarbeitungszustand: Desodoriert; Sterilisiert / Desinfiziert; Ungewaschen / Roh; Gewaschen / Gereinigt; Sonstige
ja: 加工状態: 脱臭済み; 滅菌/殺菌済み; 未洗浄/生; 洗浄/クリーニング済み; その他
el: Κατάσταση επεξεργασίας: Αποσμημένο; Αποστειρωμένο/απολυμασμένο; Άπλυτο/ωμό; Πλυμένο/καθαρισμένο; Άλλο
zh-TW: 加工狀態: 已除臭; 滅菌/消毒; 未清洗/生食; 已清洗/已清潔; 其他
pt-PT: Estado de processamento: Desodorizado; Esterilizado/desinfetado; Não lavado/cru; Lavado/limpo; Outro
fi: Valmistelun tila: Deodorisoitu; Steriloitu/desinfioitu; Pesemätön/raaka; Pesty/puhdistettu; Muu
fr: État du traitement: Désodorisé; Stérilisé/désinfecté; Non lavé/brut; Lavé/nettoyé; Autre